臺灣高等法院刑事裁定　　　　　　　　　　　　　　九十一年度毒抗字第五六三號
　　抗　告　人
　　即　被　告　甲○○　男　三.
右列抗告人，因違反毒品危害防治條例案件，不服臺灣桃園地方法院，中華民國九十
一年七月二十九日裁定（九十一年度毒聲字第二一七七號）提起抗告，本院裁定如左
：
    主  文
抗告駁回。
    理  由
一、本件抗告意旨略以：抗告人即被告甲○○於民國九十一年四月七日上午九時許在
    新竹縣竹東鎮麗今汽車旅館一一八號房內遭警方以臨檢名義，強行進行非法搜索
    ，被告當時與女友吳君媛二人並無任何可任員警搜索之條件，警方之程序上有瑕
    疵，且警方以刑求之非法手段取得之證物，依法自無任何證據能力，因此於刑求
    中所取得之被告的尿液其證據能力即有疑點，且查扣之物，本就非被告之物，就
    此提起抗告，請求撤銷原裁定云云。
二、經查：被告甲○○前因施用毒品案件，經強制戒治、交付保護管束期滿，由臺灣
    新竹地方法院檢察署於九十年十二月十七日以九十年度戒偵字第二五五號為不起
    訴處分在案。惟查被告復基於概括犯意，自九十一年四月一日起至同年四月七日
    五時許止，連續在新竹縣竹東鎮麗今商務旅館一一八號房內及其他不詳處所施用
    第一、第二級毒品海洛因、安非他命多次，為警於九十一年四月七日九時三十分
    許在新竹縣竹東鎮麗今商務旅館一一八號房查獲之事實，業經被告於警訊時之自
    白不諱，被告雖於偵查中否認施用毒品。被告於前揭時地為警查獲後所採尿液，
    經送檢驗檢出有甲基安非他命陽性反應，有新竹市衛生局不法藥物尿液初步篩檢
    報告書一紙附卷可稽（見臺灣新竹地方法院檢察署九十一年度毒偵字第五四○號
    第三四頁），後經新竹地方法院檢察署再將該尿液送國防部憲兵司令部刑事鑑識
    中心覆驗，仍發現有甲基安非他命及嗎啡之陽性反應，有該刑事鑑識中心九十一
    年五月二十二日（91）綱得字第○六四八○號鑑驗通知書在卷可證（見前揭卷第
    三八頁）。按安非他命經口服投與後約百分之七十於二十四小時內自尿液排出，
    約百分之九十於九十六小時內自尿中排出，由於目前國內尿液中安非他命之檢驗
    僅為鑑定其是否呈陽性反應，尚未鑑定其含量，且安非他命之檢出與其投與方式
    、投與量、個人體質、採尿時間與檢驗儀器之精密度等諸多因素有關，因此僅憑
    尿液中呈安非他命反應，並無法確實推算吸食時間距採集時間之長短，惟依上述
    資料推斷，最長可能不會超過四日，有行政院衛生署藥物食品檢驗局八十一年二
    月八日（八一）藥檢壹字第○○一一五六號函為憑，被告於九十一年四月七日十
    六時許經採尿送驗，既呈安非他命反應，依上開說明，其於該採尿時間往前回溯
    九十六小時內，確有施用安非他命至明。抗告人即被告抗告意旨否認施用毒品云
    云，顯係卸責之詞，不足採信。抗告人有無施用第二級毒品安非他命，完全依被
    告所採尿液檢驗有無安非他命之陽性反應即可判斷，是以抗告人辯稱：警方之搜
    索有瑕疵云云，並不影響本件抗告人確有施用安非他命之認定，併此敘明。從而
    原審法院依據檢察官之聲請，依毒品危害防制條例第二十三條第二項中段、第二
    十條第二項中段裁定被告應入戒治處所施以強制戒治，經核並無不合。被告提起
    抗告，指摘原裁定不當，為無理由，應予駁回。
三、據上論斷，應依刑事訴訟法第四百十二條，裁定如主文。
中      華      民      國    九十一  年    十二    月    十八    日
                              台灣高等法院刑事第二庭
                                  審判長法  官  蔡  長  溪
                                        法  官  楊  貴  志
                                        法  官  林  俊  益
右正本證明與原本無異。
不得再抗告。
                                        書記官  陳  明  琴
中      華      民      國      九十一   年   十二    月      二十五    日
